臺灣臺中地方法院交通事件事裁定　94年度交聲字第311號
原處分機關　交通部公路總局臺中區監理所
受處分人　　乙○○
　　　　　　甲○○
右列受處分人因違反道路交通管理處罰條例案件，對於交通部公
路總局臺中區監理所民國九十四年四月二十五日所為之二件處分
（中監違字第裁六○─ＧＣ0000000、ＧＣ000000
0之一號裁決書）聲明異議，本院裁定如左：
    主  文
原處分撤銷。
乙○○、甲○○均不罰。
    理  由
一、原處分機關略以：臺中市警察局第四分局，於民國九十四年
    三月二十七日三時許，在臺中市○○○路與惠中路處，查獲
    受處分人乙○○，駕駛另一受處分人甲○○所有之五Ａ─九
    一○七號自小客車，因：在路口處封路協助飆車之違規，遂
    以舉發通知單舉發，受處分人於限期前到案提出申訴，該所
    遂於九十四年四月二十五日以中監違字第裁六○─ＧＣ00
    00000、ＧＣ0000000之一號裁決書，分別裁處
    罰鍰新臺幣一萬八千元整，記違規點數三點，並吊扣汽車牌
    照三個月，逾期則依裁決書處罰主文規定裁處，於法並無不
    合等語。
二、本件受處分人乙○○、甲○○則以：乙○○該日時駕車行駛
    該處，停於路肩暫停、休息，遇到其他駕駛人駕車於路口危
    險駕駛，同時遭到警方攝影、告發，本人並無與其他車輛駕
    駛人相識，更無意參與、協助飆車活動，爰聲明異議云云。
三、查本件受處分人乙○○，駕駛另一受處分人甲○○所有之五
    Ａ─九一○七號自小客車，於上開時、地，因：路口處封路
    協助飆車，亦即以危險方式在道路上駕車之違規，為原舉發
    機關員警舉發，並掣開舉發通知單等情，固有舉發通知單一
    紙及裁決書二份在卷可稽，惟受處分人以上開情詞置辯。經
    查：受處分人之同車乘客即證人莊裕斌於九十四年七月二十
    九日在本院結證稱：「（九十四年三月二十七日有無與乙○
    ○搭乘五Ａ九一○七號車）答：有」、「我們是停在最路邊
    的那臺」、「（當時你們的車旁邊有無停車？）答：有，但
    他們停車多久我忘記了」、「（後來如何離開？）答：前方
    路中的車子走了以後，我們還是走五權西路」等語。依證人
    莊裕斌之證言，受處分人乙○○雖確實停車於臺中市○○○
    路與惠中路口，然依臺灣臺中地方法院檢察署檢察署九十四
    年偵字第一○七六三號不起訴處分書所載：「經本署勘驗員
    警於案發當日蒐證之錄影光碟，內容顯示「畫面起始，一輛
    黑色轎車（按即陳昭佑駕駛之車號０五五五—ＨＺ號自小客
    車）在馬路中央（按即五權西路與惠中路口）打轉甩尾，約
    十秒後該車沿五權西路往文心路方向離去，此時車號ＣＵ—
    八三二二號（按即同案被告廖清輝所駕駛，另為緩起訴處分
    ）、Ｘ九—八五０六號、ＤＯ—一三五一號、五Ａ—九一０
    七號原本停放在五權西路口，之後ＣＵ—八三二二號車亦隨
    ０五五五—ＨＺ號車沿五權西路往文心路方向離開，Ｘ九—
    八五０六號車則往惠中路方向行駛，ＤＯ—一三五一號及五
    Ａ—九一０七號車仍停留於原處。員警繼續追逐０五五五—
    ＨＺ號車，至五權西路與文心路口該車又在該處甩尾飆車，
    之後沿五權西路往大墩路方向離開。此時畫面中斷二秒，下
    一個畫面員警即追逐車號ＴＨ—八九０一號自小客車，但已
    不見０五五五—ＨＺ號車蹤影，中途ＴＨ—八九０一號車上
    等待三個紅綠燈，最後畫面結束。」以上有本署九十四年七
    月十四日勘驗筆錄一份附卷可稽，綜上勘驗結果，均無足證
    明被告四人與同案被告陳昭佑、廖清輝有何飆車競駛之犯意
    聯絡或行為分擔，且若被告四人真與陳昭佑、廖清輝係為同
    夥而有阻擋他人通行以利同案被告陳昭佑飆車之犯意，應如
    另同案被告廖清輝於陳昭佑離開後繼續跟隨前去，惟被告張
    展嘉卻係往惠中路方向行駛，而被告杜秀冠、乙○○竟仍停
    留於原地，被告陳頎棟更僅是獨自一臺車行駛於道路上，且
    一路上遵循交通號誌而離開，則渠等辯稱係偶然路過或僅為
    看熱鬧等語，非不可信」等語，有臺灣臺中地方法院檢察署
    檢察署九十四年偵字第一○七六三號不起訴處分書在卷可考
    ，是以依檢察官勘驗之舉發當時現場採證資料觀之，實難僅
    因受處分人乙○○於舉發地點停車之外觀，即推認受處分人
    乙○○確有封路協助飆車競駛之情形。是原舉發機關是否足
    以認定受處分人確實有「在路口處封路協助飆車」違規之情
    ，即非無疑。執勤員警亦無其他足資證明受處分人確有前揭
    違規之證據，自不得率予認定受處分人乙○○有違反本法規
    定。本件駕駛人乙○○既予不罰，則該車之所有人即車主甲
    ○○，自亦不予處罰。是受處分人等二人之辯解尚非無據，
    原處分未予詳查，就受處分人等二人遽予裁罰，容有未洽。
    本件之異議為有理由，原處分自應撤銷，並諭知不罰。
四、據上論斷，應依道路交通管理處罰條例第八十七條第二項，
    道路交通案件處理辦法第十九條、第二十條規定，裁定如主
    文。
中　　華　　民　　國　　94　　年　　8 　　月　　8 　　日
                  交通法庭  法　官  張清洲
以上正本證明與原本無異。
如不服本裁定，應於送達後五日內，向本院提出抗告狀。
                            書記官　沈筱玲
中　　華　　民　　國　　94　　年　　8 　　月　　8 　　日
